臺灣士林地方法院刑事判決　　　　　　　　　　　　　九十二年度易字第八四０號
　　公　訴　人　臺灣士林地方法院檢察署檢察官
　　被　　　告　丁○○
右列被告因妨害公務等案件，經檢察官提起公訴（九十二年度偵字第九二九三號），
被告為有罪之陳述，本院裁定改依簡式程序審理，茲判決如左：
    主      文
丁○○服用酒類，不能安全駕駛動力交通工具而駕駛，累犯，處有期徒刑肆月，如易
科罰金，以參佰元折算壹日。又對於公務員依法執行職務時，施強暴，累犯，處有期
徒刑陸月，如易科罰金，以參佰元折算壹日。又於公務員依法執行職務時，當場侮辱
，累犯，處有期徒刑參月，如易科罰金，以參佰元折算壹日。應執行有期徒刑壹年，
如易科罰金，以參佰元折算壹日。
    事      實
一、丁○○曾有公共危險及妨害公務等前科，最近一次因妨害公務案件於民國（下同
    ）九十一年十一月十一日經本院判處有期徒刑五月確定，甫於九十二年二月二十
    日易科罰金執行完畢，猶不知悔改。於九十二年九月二十一日上午七時許，在其
    位於台北縣林口鄉之住處飲用酒類後，已處於不能安全駕駛動力交通工具之狀態
    ，竟仍於同日晚間六時許，駕駛其所有車號七Ｃ六六四三號自用小客車，自上址
    駕車至台北縣汐止市○○路一０八號之台北縣政府警察局汐止分局社后派出所，
    欲至該所向通知其到案之承辦員警乙○○說明其與鍾婉貞間案件之緣由，惟其竟
    藉酒意壯膽（未陷於精神耗弱或心神喪失之狀態），先於該所內大聲咆哮到處遊
    走，嗣各基於妨害公務之單一接續犯意，於員警丙○○基於公務為其以手機聯絡
    警員乙○○時，以徒手拉扯、推擠丙○○致其因此受有右手肘挫傷之傷害（傷害
    部分未據告訴），而對其依法執行職務時，施強暴。員警甲○○見其無理取鬧，
    即置放錄音機一部於桌上欲加以錄音蒐證，丁○○竟逕自移動該錄音機，經甲○○趨前欲取回時，丁○○乃對依法執行警察勤務之甲○○，當場辱罵「幹你娘，
    幹你老母」等語。俟員警乙○○返回所內，丁○○向其稱就是要來鬧事，並稱「
    要給你死」等語（乙○○未生畏懼之心），且接續同上妨害公務之決意，將欲制
    止其行為之乙○○推倒於桌上。員警們見狀隨即以現行犯將丁○○逮捕，並於同
    日晚上七時四十七分許對其為酒精呼氣檢測，數值達每公升一點二０毫克。
二、案經臺北縣政府警察局汐止分局報請臺灣士林地方法院檢察署檢察官偵查起訴。
    理      由
一、右揭事實，業據被告丁○○於本院審理時供認不諱，核與證人即警員丙○○、甲○○、乙○○及當時在場之民眾黃文良、林以健於警訊（偵查卷頁十七至三七）
    及偵查（九十二年十月二十日訊問筆錄）時所述情節互核相符，而被告之酒精呼
    氣濃度已達每公升一點二毫克，復有酒精測試紀錄表一紙在卷可按，此外併有警
    方酒後生理協調平衡檢測紀錄表、測試觀察紀錄表、交通違規舉發通知單、警員
    偵查報告書三件及照片二十六幀等件在卷可按，本案事證已臻明確，被告犯行洵
    堪認定。
二、按當人飲酒後，若以呼氣酒精濃度測試器測得之濃度達到每公升零點五毫克時，
    其反應較慢，感覺減低，將影響駕駛；達到每公升零點七五毫克時，思考、個性
    及行為均會改變；達到每公升一點０毫克時，步態不穩，噁心嘔吐，精神混惑不
    清晰；達到每公升一點五毫克時，說話不清楚，感覺喪失，視力模糊；達到每公
    升二點０毫克時，體溫與血糖均降低，肌肉控制差，甚且導致癲發作；達到每
    公升三點五毫克時，則已至神智不清，反射減低及呼吸抑制等情，業經行政院國
    軍退除役官兵輔導委員會臺北榮民總醫院八十八年八月五日北總內字第二六八
    六八號函闡釋綦詳，被告呼氣酒精濃度高達每公升一點二毫克，自已致不能安全
    駕駛動力交通工具之程度，至為明確，所為係犯刑法第一百八十五條之三之公共
    危險罪。再被告於派出所內以肢體施加武力並以三字經當場辱罵執行職務之員警
    ，另犯刑法第一百三十五條第一項之對於公務員依法執行職務時，施強暴罪，及
    同法第一百四十條第一項於公務員依法執行職務時，當場侮辱罪，其所為多次對
    於公務員依法執行職務時，施強暴及當場侮辱罪，均緣於其酒後情緒不穩之際，
    所為時、地密接之行為，且侵害之法益復屬相同，各行為之獨立性極為薄弱，依
    一般社會健全觀念，在時間差距上難以強行分開，在刑法評價上，以視為數個舉
    動之接續施行，合為包括之一行為予以評價，較為合理（最高法院八十六年度台
    上字第三二九五號參照）。又所犯三罪間，犯意各別，構成要件互異，應予分論
    併罰。查被告前有公共危險及妨害公務等罪之前科，最近一次因妨害公務案件於
    九十一年十一月十一日經本院判處有期徒刑五月確定，甫於九十二年二月二十日
    易科罰金執行完畢，有臺灣高等法院被告全國前案紀錄表一紙在卷可查，其於五
    年內再犯本件有期徒刑以上之罪，均為累犯，應各依法加重其刑。爰審酌被告素
    行不佳，均再犯酒後駕車及妨害公務罪，惡行非輕，惟犯後尚知坦承犯行，對其
    酒後失態行為深表悔意，及承辦警員均表示不願再深究被告行為，有警訊筆錄在
    卷可考，暨被告應係與女友間之紛爭致心情不佳，酒後一時衝動，尚非絕無可資
    原宥之處等一切情狀，分別量處如主文所示之刑，並均諭知易科罰金之折算標準
    ，及定其應執行之刑，以資懲儆。
據上論斷，應依刑事訴訟法第二百七十三條之一第一項、第二百九十九條第一項前段
，刑法第一百八十五條之三、第一百三十五條第一項、第一百四十條第一項、第四十
七條、第四十一條第一項、第二項、第五十一條第五款，罰金罰鍰提高標準條例第一
條前段、第二條，判決如主文。
本案經檢察官王巧玲到庭執行職務。
中      華      民      國    九十三    年      二      月    二十      日
                                臺灣士林地方法院刑事第六庭
                                    法  官  朱  光  仁
右正本證明與原本無異。
如不服本件判決，得自判決送達之日起十日內，向本院提起上訴。
                                    書記官  劉  政  惠
中      華      民      國    九十三    年      二      月   二十五     日
附錄本判決論罪科刑依據之法條：
刑法第一百八十五條之三：
  服用毒品、麻醉藥品、酒類或其他相類之物，不能安全駕駛動力交通工具而駕駛者
  ，處一年以下有期徒刑、拘役或三萬元以下罰金。
刑法第一百三十五條第一項：
  對於公務員依法執行職務時，施強暴脅迫者，處三年以下有期徒刑、拘役或三百元
  以下罰金。
刑法第一百四十條第一項：
  於公務員依法執行職務時，當場侮辱，或對於其依法執行之職務公然侮辱者，處六
  月以下有期徒刑、拘役或一百元以下罰金。
